臺灣新北地方法院民事判決
111年度訴字第2645號
原      告  臺灣銀行股份有限公司


法定代理人  許志文  
訴訟代理人  白翊汎  
被      告  博勒娃娃屋即吳淨崴



上列當事人間請求清償債務事件，經本院於民國111年12月5日言
詞辯論終結，判決如下：
    主  文
一、被告應給付原告新臺幣（以下同）63萬5,990元，及如附表
    二編號1至4所示之利息與違約金。
二、原告其餘之訴駁回。
三、訴訟費用由被告負擔。
    事實及理由
壹、程序事項：
    被告未於言詞辯論期日到場，核無民事訴訟法第386條所列 
     各款情形，爰依原告之聲請，由其一造辯論而為判決。
貳、實體事項：
一、原告主張：
㈠、被告於民國109年11月23日與原告訂立「青年創業及啟動金貸
    款」，借款額度為50萬元，被告先動支47萬5,000元，再動
    支2萬5,000元，借用期限均自109年11月23日起至115年11月
    23日止。並自109年12月23日起每一個月為一期，約定自撥
    款後分72期，無寬限期，依年金法按月於每月23日攤還本息
    。上開借款轉列催收款前利息係按中華郵政股份有限公司（
    下稱中華郵政)二年期定期儲金機動利率加碼年利率0.575%
    計算。而中華郵政二年期定期儲金機動利率於111年6月22日
    升息為年息1.22%。再於111年9月28日升息至1.345%。惟被
    告對於動支47萬5,000元之貸款，繳納本息至111年5月23日
    ，尚欠本金36萬78元；動支2萬5,000元之貸款，僅繳納本息
    至111年9月23日，尚積欠本金1萬7,588元，共積欠原告本金
    37萬7,666元及利息、違約金未予清償。依借據條款第11條
    約定，被告於第一筆債務發生違約時，即喪失全部債務之期
    限利益，全部債務均視為到期。從而，被告應給付原告如附
    表一編號1、2所示之本金、利息及違約金。
㈡、被告於109年11月23日與原告訂立「央行辦理受肺炎疫情影響
    之中小企業貸款轉融通（C方案）」，借款額度為25萬元，
    借用期限自109年11月23日起至114年11月23日止。並自109
    年12月23日起每一個月為一期，約定自撥款後分60期，無寬
    限期，依年金法按月於每月23日攤還本息。此筆借款自110
    年7月1日起至轉列催收款前利息係按臺灣銀行股份有限公司
    (下稱臺灣銀行）二年期定期儲蓄存款（一般)機動利率加碼
    年利率0.935%計算。臺灣銀行二年期定期儲蓄存款（一般)
    機動利率於111年06月20日升息為年息1.25%。再於111年09
    月26日升息至1.375%。惟該筆貸款被告僅繳納本息至111年5
    月23日止，自111年6月23日起未依約履償，尚積欠原告本金
    17萬4,994元及利息、違約金未予清償。依借據條款第11條
    約定，被告已喪失期限利益，其全部債務視為到期。因此，
    被告應給付原告如附表一編號3所示之本金、利息及違約金
    。
㈢、被告於110年10月7日與原告訂立「央行C方案」，借款額度為
    10萬元，借用期限自110年10月7日起至115年10月7日止。自
    110年11月7日起每一個月為一期，約定自撥款後分60期，無
    寬限期，依年金法按月於每月7日攤還本息。此筆借款自110
    年7月1日起至轉列催收款前利息係按臺灣銀行二年期定期儲
    蓄存款(一般)機動利率（證十）加碼年利率0.935%計算。臺
    灣銀行二年期定期儲蓄存款（一般)機動利率於111年9月26
    日從年息1.25%升息至1.375%。惟該筆貸款被告僅清償至111
    年8月7日止，自111年9月7日起未依約履償，尚積欠原告本
    金8萬3,330元及利息、違約金未予清償。依借據條款第11條
    約定，被告已喪失期限利益，其全部債務視為到期。準此，
    被告應給付原告如附表一編號4所示之本金、利息及違約金
    。
㈣、爰依民法消費借貸法律關係及兩造間放款借據之約定提起本
    件訴訟，並聲明：被告應給付原告63萬5,990元，及如附表
    一編號1至4所示之利息、違約金。
二、被告未於言詞辯論期日到場，亦未提出書狀作任何聲明或陳
    述。
三、本院之判斷：   
㈠、原告主張之上開事實，業據其提出與其所述相符之放款借據
    、中華郵政股份有限公司二年期定期儲金機動利率資料、放
    款查詢單、催收及呆帳查詢單、 臺灣銀行二年期定期儲蓄
    存款（一般)機動利率資料、臺灣銀行二年期定期儲蓄存款
    （一般)機動利率資料表等件為證(本院卷第19至55頁)，而
    被告未於言詞辯論期日到場，亦未提出書狀作何有利於己之
    聲明或陳述，以供本院審酌，本院依調查證據之結果及斟酌
    全辯論意旨，自堪認原告此部分之主張為真。
㈡、按消費借貸之借用人應於約定期限內，返還與借用物種類、
    品質、數量相同之物；給付有確定期限者，債務人自期限屆
    滿時起，負遲延責任；遲延之債務，以支付金錢為標的者，
    債權人得請求依法定利率計算之遲延利息，但約定利率較高
    者，仍從其約定利率；當事人得約定債務人於債務不履行時
    ，應支付違約金，民法第478條前段、第229條第1項、第233
    條第1項、第250條第1項分別定有明文。經查，被告於109年
    11月23日與原告簽訂「青年創業及啟動金貸款」借貸50萬元
    、於同年月日與原告簽訂「央行辦理受肺炎疫情影響之中小
    企業貸款轉融通（C方案）」借款25萬元、於110年10月7日
    與原告「央行C方案」借款10萬元。然被告最早於111年6月2
    3日起發生逾期未繳納本息之違約情形，依上開各借款之放
    款借據第11條約定(本院卷第21頁、第35頁、第47頁)，被告
    向原告借貸之全部款項自111年6月23日起視為全部到期，被
    告未於111年6月24日返還原告本金，即為違約而應負違約責
    任。
㈢、惟原告請求如附表一編號2中有關自111年9月8日至111年10月
    6日止按年利率1.92%之10%計算違約金部分，其中111年9月8
    日至同年月27日止之違約金，有重複請求之情況，不應准許
    。從而，原告請求有關上開違約金部分，於請求期間超過11
    1年9月28日至同年10月6日止之範圍為無理由，不應准許。
四、結論，原告依民法消費借貸法律關係及兩造間放款借據之約
    定，請求被告給付63萬5,990元，及如附表二編號1至4所示
    之利息、違約金，為有理由，應予准許，逾此範圍，為無理
    由，應予駁回。
五、按一訴附帶請求其孳息、損害賠償、違約金或費用者，不併
    算其價額，民事訴訟法第77條之2第2項定有明文。原告僅就
    請求違約金部分敗訴，原告敗訴部分不影響訴訟標的價額計
    算，是以本件訴訟費用仍應由被告負擔，附此說明。
六、據上論結，原告之訴為一部有理由，一部無理由，因此判決
    如主文。
中　　華　　民　　國　　111 　年　　12　　月　　19　　日
                  民事第七庭    法　官　王婉如
以上正本係照原本作成。
如對本判決上訴，須於判決送達後20日內向本院提出上訴狀。如
委任律師提起上訴者，應一併繳納上訴審裁判費。
中　　華　　民　　國　　111 　年　　12　　月　　20　　日
                                書記官  鄔琬誼 
附表一：
編號 本金 (新台幣) 利息  違約金    期間 利率 逾期六個月以內者 逾期超過六個月部分 1 17,588元  自111年9月23日起至111年9月27日止，按右列之利率計算 1.795%     自111年9月28日起至111年10月6日止，按右列之利率計算 1.92%     自111年10月7日起至清償日止，按右列之利率計算 2.92% 自111年10月7日起至112年4月7日止，按左列之利率10%計算  自112年4月8日起至清償日止，按左列之利率20%計算 2 360,078元  自111年5月23日起至111年6月21日止，按右列之利率計算 1.67%     自111年6月22日起至111年9月27日止，按右列之利率計算 1.795% 自111年6月24日起至111年9月27日止，按左列之利率10%計算    自111年9月28日起至111年10月6日止，按右列之利率計算 1.92% 自111年9月8日起至111年10月6日止，按左列之利率10%計算    自111年10月7日起至清償日止，按右列之利率計算 2.92% 自111年10月7日起至111年12月23日止，按左列之利率10%計算 自111年12月24日起至清償日止，按左列之利率20%計算 3 174,994元  自111年5月23日起至111年6月19日止，按右列之利率計算 2.06%     自111年6月20日起至111年9月25日止，按右列之利率計算 2.185% 自111年6月24日起至111年9月25日止，按左列之利率10%計算    自111年9月26日起至111年10月6日止，按右列之利率計算 2.31% 自111年9月26日起至111年10月6日止，按左列之利率10%計算    自111年10月7日起至清償日止，按右列之利率計算 3.31% 自111年10月7日起至111年12月23日止，按左列之利率10%計算 自111年12月24日起至清償日止，按左列之利率20%計算 4 83,330元  自111年8月7日起至111年9月25日止，按右列之利率計算 2.185% 自111年9月8日起至111年9月25日止，按左列之利率10%計算    自111年9月26日起至111年10月6日止，按右列之利率計算 2.31% 自111年9月26日起至111年10月6日止，按左列之利率10%計算    自111年10月7日起至清償日止，按右列之利率計算 3.31% 自111年10月7日起至112年3月7日止，按左列之利率10%計算 自112年3月8日起至清償日止，按左列之利率20%計算 總計 635,990元     
附表二
編號 本金 (新台幣) 利息  違約金    期間 利率 逾期六個月以內者 逾期超過六個月部分 1 17,588元  自111年9月23日起至111年9月27日止，按右列之利率計算 1.795%     自111年9月28日起至111年10月6日止，按右列之利率計算 1.92%     自111年10月7日起至清償日止，按右列之利率計算 2.92% 自111年10月7日起至112年4月7日止，按左列之利率10%計算  自112年4月8日起至清償日止，按左列之利率20%計算 2 360,078元  自111年5月23日起至111年6月21日止，按右列之利率計算 1.67%     自111年6月22日起至111年9月27日止，按右列之利率計算 1.795% 自111年6月24日起至111年9月27日止，按左列之利率10%計算    自111年9月28日起至111年10月6日止，按右列之利率計算 1.92% 自111年9月28日起至111年10月6日止，按左列之利率10%計算    自111年10月7日起至清償日止，按右列之利率計算 2.92% 自111年10月7日起至111年12月23日止，按左列之利率10%計算 自111年12月24日起至清償日止，按左列之利率20%計算 3 174,994元  自111年5月23日起至111年6月19日止，按右列之利率計算 2.06%     自111年6月20日起至111年9月25日止，按右列之利率計算 2.185% 自111年6月24日起至111年9月25日止，按左列之利率10%計算    自111年9月26日起至111年10月6日止，按右列之利率計算 2.31% 自111年9月26日起至111年10月6日止，按左列之利率10%計算    自111年10月7日起至清償日止，按右列之利率計算 3.31% 自111年10月7日起至111年12月23日止，按左列之利率10%計算 自111年12月24日起至清償日止，按左列之利率20%計算 4 83,330元  自111年8月7日起至111年9月25日止，按右列之利率計算 2.185% 自111年9月8日起至111年9月25日止，按左列之利率10%計算    自111年9月26日起至111年10月6日止，按右列之利率計算 2.31% 自111年9月26日起至111年10月6日止，按左列之利率10%計算    自111年10月7日起至清償日止，按右列之利率計算 3.31% 自111年10月7日起至112年3月7日止，按左列之利率10%計算 自112年3月8日起至清償日止，按左列之利率20%計算 總計 635,990元